臺灣高雄地方法院刑事判決　　　　　　 93年度交訴字第148號
公　訴　人　臺灣高雄地方法院檢察署檢察官
被　　　告　丁○○　男　19歲.
選任辯護人　薛西全律師
　　　　　　盧兆民律師
上列被告因公共危險等案件，經檢察官提起公訴（93年度偵字第
16459 號），本院判決如下：
    主  文
丁○○駕駛動力交通工具肇事，致人受傷而逃逸，處有期徒刑陸
月，如易科罰金，以佰元折算壹日，緩刑貳年。
被訴過失傷害部分公訴不受理。
    事  實
一、丁○○於民國93年7 月11日16時17分許，駕騎車牌號碼XG─
    7402號自小客車，沿高雄市○鎮區○○路東向西方向行駛，
    不慎撞到正在廣西路476 號前，徒步行走之路人甲○○，因
    此致甲○○受有右第九肋骨骨折及左坐骨骨折等傷害（傷害
    部分經本院判決不受理如後）。詎丁○○明知駕駛車輛，撞
    擊甲○○倒地，甲○○顯會因此交通事故而受傷，竟未停留
    在事故現場處理，反駕車離去，嗣經在場之路人越南女子乙○○及住戶曾世興、丙○○等人，分別記下丁○○所駕駛汽
    車之車型、顏色及汽車牌照號碼等提供警方，循線查悉上情
    。
二、案經高雄市政府警察局前鎮分局報請臺灣高雄地方法院檢察
    署檢察官偵查起訴。
    理  由
一、按當事人於法院調查證據時，知有第159 條第1 項不得為證
    據之情形，而未於言詞辯論終結前聲明異議者，視為有前項
    之同意」，刑事訴訟法第159 條之5第2項分別定有明文。查
    本件被告丁○○及辯護人於言詞辯論終結前對告訴人甲○○
    、證人丙○○、曾世興、乙○○等人於警詢及偵查（檢察事
    務官）中所為供述之證據能力並不爭執，亦未聲明異議，均
    應認有證據能力，合先敘明。
二、訊據被告丁○○於本院審理中對右揭事實坦認不諱，並有證
    人即告訴人甲○○指述被害經過及在場目擊之乙○○、丙○○及曾世興於警詢及偵訊中證述：目睹藍色自小客車肇事撞
    到告訴人，經眾人呼喊後，未下車查看即駛離現場等語明確
    ，證人丙○○並當場記下車牌號碼，確屬被告所有車輛（偵
    查卷第5 、33頁以下）。此外，並有道路交通事故現場圖、
    調查報告表及現場監視錄影帶翻拍照片15幀、車輛照片2 幀
    等附卷可佐，足認被告自白與事實相符，應堪採認。本案事
    證明確，被告右揭肇事逃逸犯行，堪以認定。
三、核被告所為，係犯刑法第185 條之4 之駕駛動力交通工具肇
    事致人受傷而逃逸罪。爰審酌被告駕車肇事使他人受傷倒地
    ，竟未留置現場施以救護、報警處理善後，反而駛離逃逸，
    造成告訴人之身體健康受有損害，確有應予非難之處，惟念
    其於犯後於本院審理中坦承犯行，業與告訴人成立和解，告
    訴人具狀撤回本件過失傷害部分告訴，有和解書、刑事撤回
    告訴狀等附卷可佐，顯見被告已盡心彌補所造成損害，具有
    悔意等一切情狀，量處如主文所示之刑，並諭知易科罰金之
    折算標準。末查，被告前未曾受任何有期徒刑以上刑之宣告
    ，此有卷附臺灣高等法院被告全國前案紀錄表1 份在卷可按
    ，而其本件於審理中坦承肇事逃逸犯行，並與告訴人就過失
    傷害部分成立和解，本件應係一時失慮，致罹刑章，其經此
    偵、審程序及刑之宣告後，當知所警惕，本院認所宣告之刑
    ，以暫不執行為適當，爰另諭知緩刑2 年，以啟自新。
四、過失傷害部分不受理：
（一）公訴意旨係以：被告丁○○於民國93年7 月11日16時17分
      許，駕騎車牌號碼XG─7402號自小客車，沿高雄市○鎮區
      ○○路東向西方向行駛，其原應注意汽車行進中駕駛人應
      注意車前狀況，隨時採取必要安全措施。而依當時情形又
      無不能注意之情事，竟疏未注意撞到正在廣西路476 號前
      ，徒步行走之路人甲○○，因此致甲○○受有右第九肋骨
      骨折及左坐骨骨折等傷害。嗣經在場之路人越南女子乙○○、附近住戶曾世興及丙○○等人，分別記下丁○○所駕
      駛汽車之車型、顏色及汽車牌照等，提供予警方，而循線
      查獲上情。因認被告涉犯刑法第284 條第1 項前段之過失
      傷害罪嫌等語。
（二）按告訴乃論之罪，告訴人於第一審辯論終結前，得撤回其
      告訴；又告訴經撤回者，法院應諭知不受理之判決，刑事
      訴訟法第238 條第1 項，及第303條第3款定有明文。
（三）本件被告因過失傷害案件，經檢察官起訴認被告係犯刑法
      第284 條第1 項前段之過失傷害罪，依同法第287 條前段
      之規定須告訴乃論。茲據告訴人甲○○於本院審理中，具
      狀撤回其告訴，有撤回告訴狀1 紙附卷足稽，揆諸前開說
      明，逕為諭知不受理之判決。
據上論斷，應依刑事訴訟法、第299 條第1 項前段、第303 條第
3 款，刑法第185 條之4 、第41條第1 項前段、第74 條 第1 款
，罰金罰鍰提高標準條例第2 條，判決如主文。
中　　華　　民　　國　　94　　年　　4 　　月　　29　　日
                  交通法庭審判長  法　官  陳銘珠
                                  法  官  紀凱峰
                                  法  官  林瑋桓
以上正本證明與原本無異。
如不服本判決，應於判決送達後10日內，向本院提出上訴狀。
中　　華　　民　　國　　94　　年　　4 　　月　　29　　日
                                書記官  謝群育
附錄本判決論罪之法條：
刑法第185條之4
駕駛動力交通工具肇事，致人死傷而逃逸者，處6 月以上5 年以
下有期徒刑。
